臺灣臺北地方法院刑事判決
111年度審訴字第447號
公  訴  人  臺灣臺北地方檢察署檢察官
被      告  鄧威順




上列被告因傷害案件，經檢察官提起公訴（110年度偵字第27168
號），本院判決如下：
    主  文
鄧威順犯傷害罪，處有期徒刑貳月，如易科罰金，以新臺幣壹仟
元折算壹日。
    事  實
一、鄧威順於民國110年8月16日18時許，在臺北市○○區○○街0號
    前，因故與陳羽寰發生口角後，竟基於傷害之犯意，持酒瓶
    毆打陳羽寰，致陳羽寰受有左側胸壁挫傷及擦傷、頭皮挫傷
    等傷害。
二、案經陳羽寰訴由臺北市政府警察局中正第一分局報告臺灣臺
    北地方檢察署檢察官偵查起訴。
    理  由
壹、證據能力部分：
　　按被告以外之人於審判外之陳述，雖不符刑事訴訟法第159
    條之1、159條之2、159條之3、159條之4等規定，而經當事
    人於審判程序同意作為證據，法院審酌該言詞陳述或書面陳
    述作成時之情況，認為適當者，亦得為證據。當事人、代理
    人或辯護人於法院調查證據時，知有第159條第1項不得為證
    據之情形，而未於言詞辯論終結前聲明異議者，視為有前項
    之同意，刑事訴訟法第159條之5定有明文。查本案當事人就
    下述供述證據方法之證據能力，於言詞辯論終結前均未異議
    ，而經本院審酌各該證據方法之作成時，並無其他不法之情
    狀，均適宜為本案之證據，依刑事訴訟法第159條之5之規定
    ，有證據能力。至於其餘資以認定本案犯罪事實之非供述證
    據，亦查無違反法定程序取得之情形，依刑事訴訟法第158
    條之4反面規定，應具證據能力。　　　 
貳、實體部分：
一、認定犯罪事實所憑之證據及理由：
  ㈠訊據被告鄧威順矢口否認有何傷害犯行，辯稱：我沒有拿過
    酒瓶打告訴人陳羽寰云云。然查：
　⒈證人即告訴人於警詢及偵查中證稱：我於110年8月16日18時
    許，到臺北市○○區○○街0號買便當，買完後我走到信陽街上
    喃喃自語，被告就突然打我等語（見偵卷第15至16、63至64
    頁）
  ⒉經本院勘驗現場監視器錄影結果(見本院卷第49至57頁)：
  「[00:00:01]被告：你在講什麼，你在講什麼！
    [00:00:05]告訴人：欸！放開我。
    [00:00:06](被告用手抓住告訴人的手)
    [00:00:07]被告：你在講什麼，我聽得清楚嗎！蛤，我聽
              得清楚齁。
    [00:00:12]告訴人：啊~~(告訴人慘叫聲)
    [00:00:13](被告拿起酒瓶往告訴人身上揮打)
    [00:00:16]告訴人：啊~~(哀號聲)
    [00:00:18]被告：你是什麼人，你是什麼人，你混哪裡的，
　　　        蛤，年紀大就裝沒有是不是，剛剛惹你嗎，剛剛
　　　        惹你嗎，剛剛惹你嗎？
    [00:00:21](被告的手抓著告訴人衣服)
    [00:00:36]告訴人：不要，不想聽。
    [00:00:37](酒瓶掉落聲)
    [00:00:38]路人1號：喂，這裡是信陽街一號，有人在這
              邊打架，在信陽街1號，兩個人…
    [00:00:40]被告：沒有這樣檢討的。(彎腰將酒瓶撿起，
              並持續拉著告訴人衣服)
    [00:00:43]告訴人：太過分了喔。
    [00:00:45]被告：過分是你在過分。
    [00:00:48]告訴人：你不要拉我，你不要拉我，你不要拉
              我。
    [00:00:48]路人2號：沒有，你說打架，打架他們比較快
              ，說打架。
    [00:00:52]被告：你是在給我哭爸喔(台語)。
    [00:00:52](錄影畫面結束)」 
  ⒊則由前開監視錄影畫面，可見被告確有持酒瓶毆打告訴人之
    行為。又告訴人係於案發後，於同日即前往汐止國泰綜合醫
    院接受急診治療，並經醫師診斷受有左側胸壁挫傷及擦傷、
    頭皮挫傷等傷害，且係於同日18時50分許，前往警察局製作
    調查筆錄等情，亦有前開醫院110年8月16日之診斷證明書、
    調查筆錄等件（見偵卷第15、37頁）在卷可參。足認告訴人
    之指訴與卷內之客觀證據互核相符，應係事實，告訴人確有
    因被告持酒瓶往其身上揮打而受有如診斷證明書上所載之傷
    害。
  ⒋綜上，本件事證明確，被告所辯並不足採，其所為之如事實
    欄所載之傷害犯行，應堪認定，應予依法論科。
二、論罪科刑：
  ㈠核被告所為，係犯刑法第277條第1項之傷害罪。
  ㈡爰審酌被告持酒瓶毆打告訴人，致告訴人受有傷害，所為實
    有不該，且犯後否認犯行，堪認犯後態度不佳，兼衡被告之
    犯罪手段、造成之損害結果、自陳之教育程度及家庭經濟狀
    況（見偵卷第7頁）等一切情狀，量處如主文所示之刑，並
    諭知如主文所示易科罰金之折算標準，以示警懲。
三、被告犯罪所用之酒瓶並未扣案，現是否存在尚屬不明，且亦
    無證據證明係被告所有之物或違禁物，爰不予宣告沒收，併
    此敘明。
據上論斷，應依刑事訴訟法第299條第1項前段，刑法第277條第1
項、第41條第1項前段，刑法施行法第1條之1第1項，判決如主文
。
本案經檢察官顏伯融提起公訴，檢察官吳春麗、楊舒雯到庭執行
職務。 
中　　華　　民　　國　　111 　年　　 7　　月　　19　　日
　　　　　　　　　刑事第二十一庭  審判長法  官  程克琳
                                        法  官  王筱寧
                                        法  官  倪霈棻
上正本證明與原本無異。 
如不服本判決應於收受送達後20日內向本院提出上訴書狀，並應
敘述具體理由；其未敘述上訴理由者，應於上訴期間屆滿後20日
內向本院補提理由書（均須按他造當事人之人數附繕本）「切勿
逕送上級法院」。告訴人或被害人如對於本判決不服者，應具備
理由請求檢察官上訴，其上訴期間之計算係以檢察官收受判決正
本之日期為準。 因疫情而遲誤不變期間，得向法院聲請回復原
狀。
                                        書記官  吳雪華
中　　華　　民　　國　　111 　年　　7 　　月　　19　　日